【裁判字號】    91,簡上,77
【裁判日期】    920226
【裁判案由】    違反毒品危害防制條例
【裁判全文】
台灣屏東地方法院刑事判決                          九十一年度簡上字第七七號
    上  訴  人  臺灣屏東地方法院檢察署檢察官
    被      告  甲○○
右上訴人因被告違反毒品危害防制條例案件，不服本院屏東簡易庭九十一年度屏簡字
第三四八號中華民國九十一年十月三十日刑事簡易判決（九十一年度毒偵字第八四四
號），提起上訴暨移送併辦（九十一年度毒偵字第一五六八號），本院判決如左：
    主      文
原判決撤銷。
甲○○連續施用第二級毒品，處有期徒刑陸月，如易科罰金，以參佰元折算壹日。
    事實及理由
一、甲○○前因施用毒品案件，先後二次經觀察、勒戒後，均認無繼續施用毒品之傾
    向，而由台灣屏東地方法院檢察署檢察官於民國八十九年三月八日及九十一年二
    月六日，分別以八十九年度毒偵字第五七八號及九十年度毒偵字第一九一八號處
    分不起訴確定。詎其復基於概括之犯意，自九十一年二月八日起至同年九月二十
    四日十時十分回溯前四十八小時內止，連續在其屏東縣長治鄉○○村○○街二十
    八號住處，施用第二級毒品安非他命多次，嗣於九十一年六月二十八日及同年十
    月二十一日分別為警驗尿查獲。
二、右揭事實，業據被告甲○○坦承不諱，且有台灣檢驗科技股份有限公司濫用藥物
    尿液檢驗報告、不起訴處分書各二份附卷可稽，被告自白核與事實相符，犯行足
    堪認定。
三、核被告所為，係犯毒品危害防制條例第十條第二項之罪。被告多次施用第二級毒
    品安非他命行為，時間緊接，罪名相同，顯係基於概括犯意為之，應依連續犯規
    定論以一罪，並加重其刑。按被告自九十一年六月二十七日起至同年九月二十四
    日十時十分回溯前四十八小時內止之施用毒品部分，雖未據檢察官起訴，然與本
    案有連續犯之裁判上一罪關係，為起訴效力所及，本院自應併予審理。查原審論
    罪科刑固非無見，惟檢察官移送併辦部分，原審未及審理，尚有未妥，檢察官上
    訴意旨，據此指摘，為有理由，自應撤銷改判，茲審酌被告犯後坦白承認，態度
    良好，所生之危害及其他一切情狀等，爰量處如主文所示之刑，並諭知如易科罰
    金之折算標準。
據上論斷，應依刑事訴訟第四百五十五條之一第三項、第三百六十九條第一項前段、
第三百六十四條、第二百九十九條第一項前段、毒品危害防制條例第十條第二項、刑
法第十一條前段、第五十六條、第四十一條第一項前段、罰金罰鍰提高標準條例第二
條，判決如主文。
中      華      民      國      九十二      年      二    月    二十六  日
                          台灣屏東地方法院刑事第一法庭
                                          審判長法  官潘正屏
                                                法  官包梅真
                                                法  官林世民
右正本證明與原本無異。
不得上訴。
                                               書記官盧建新
中      華      民      國      九十二    年       二      月  二十六  日


司法院資訊處製作；財團法人民間司法改革基金會備份。
